臺灣彰化地方法院刑事判決　　　　　　　　　　　　　九十三年度易字第二三七號
　　公　訴　人　臺灣彰化地方法院檢察署檢察官
　　被　　　告　甲○○○
右列被告因竊盜案件，經檢察官聲請簡易判決處刑（九十三年度偵字第四六０號），
本院彰化簡易庭認不宜以簡易判決處刑，簽移由普通庭依通常程序審理（九十三年度
彰簡字第一六三號），本院判決如左：
        主  文
甲○○○竊盜，處罰金貳仟元，如易服勞役，以佰元折算壹日。
        事  實
一、甲○○○於民國九十二年十二月二十日下午七時許，在址設彰化縣彰化市○○路
    二二一號「名佳美精品店」內，因見展示櫃上擺放有該店供以販售之紅色針織領
    衫一件【定價新臺幣（下同）二百九十九元，當日特價之賣價為一百九十九元】
    ，且該展示櫃附近並無店員看管，竟突萌為自己不法所有之意圖，獨自一人徒手
    竊取上開紅色針織領衫一件後，摺疊藏放在其所攜帶之塑膠袋最底層，並以其已
    先行結帳之圍巾及所有藥品等物覆蓋遮掩。旋於其欲走出該店大門之前，因經過
    防盜門而觸動防盜鈴響，經店員乙○○趨前查看，始發現上情，並報警處理而查
    獲。
二、案經彰化縣警察局彰化分局報請臺灣彰化地方法院檢察署檢察官偵查後聲請簡易
    判決處刑，經本院改依通常程序審判。
        理  由
一、訊據被告甲○○○固坦承於右揭時、地，有拿取「名佳美精品店」內之上開紅色
    針織領衫一件，並於通過該店之防盜門時觸動鈴響等情不諱，然矢口否認涉有何
    右揭竊盜犯行，辯稱：伊拿取前開紅色針織領衫一件後，因想到要去防盜門外選
    購鞋子，乃先將上開紅色針織領衫一件暫放在其所攜帶塑膠袋的上方，不料竟觸
    動防盜鈴響，而被誤認是竊盜，伊並無竊盜之故意云云。惟查：
（一）被告觸動「名佳美精品店」之防盜鈴後，經該店店員乙○○趨前查看之際，前
      開紅色針織領衫一件係經折疊整齊後放置在被告所攜帶半透明塑膠袋內之最底
      層，上方尚有圍巾及藥品等物覆蓋，如非防盜鈴響，實難以查覺該件紅色針織
      領衫已被放入被告攜帶之塑膠袋內，且被告觸動防盜鈴而遭店員乙○○攔查後
      ，係由店員乙○○檢視被告所攜帶之塑膠袋後，自袋內取出上開衣衫，並非被
      告自行將該衣衫取交與店員，於店員乙○○告知被告上開紅色針織領衫一件並
      未結帳時，被告並無結帳之意，只是笑笑而已，亦未曾向店員乙○○解釋伊是
      要到防盜門外選購鞋子一事等情，已據證人乙○○迭次於警詢、偵查及本院審
      理時證述綦詳；衡以證人乙○○與被告素不相識，並無恩怨（此據被告於本院
      準備程序時陳明），證人乙○○實無誣陷被告之必要，證人上開證述足認與事
      實相符而為可信。
（二）又倘被告果如其所辯，係於拿取上開紅色針織領衫一件後，因想到要前往防盜
      門外選購完鞋子，再一起結帳，而誤觸防盜鈴，則衡情被告應不致先行費心地
      將尚未付款、仍待結帳之上開衣衫折疊整齊，放置在其所攜帶之塑膠袋最底層
      ，再以圍巾、藥品等物覆蓋之理；且被告如依其所言，係誤觸防盜鈴，理應於
      店員查看之際，主動告知誤觸防盜鈴之理由及取出上開衣衫一件表明要結帳之
      意，以明其並無竊盜之意圖，惟被告於觸動防盜鈴後，未曾向店員提及伊是要
      到防盜門外選購鞋子一事，且無結帳之意，實均與一般經驗法則有違。是被告
      於本院審理時辯稱：伊觸動防盜鈴時，上開紅色針織領衫一件係放在塑膠袋上
      方（被告於本院準備程序則稱伊係拿在手上），伊是要前往防盜門外選購鞋子
      ，並無竊盜之意云云，顯係事後卸責之詞，無可採信；且被告將上開紅色針織
      領衫一件取放在其所攜帶塑膠袋最底層，以便夾帶攜離店外，被告有為自己不
      法所有之竊盜意圖甚明。
（三）此外，復有證人即承辦員警陳國欽於偵查中之證述、贓物認領保管單、證人乙
      ○○於本院審理時當庭繪製之「名佳美精品店」現場草圖各一紙及照片二幀在
      卷可佐，本件事證明確，被告犯行洵堪認定。
二、核被告所為，係犯刑法第三百二十條第一項之普通竊盜罪。爰審酌被告之素行、
    犯罪之動機、目的係因一時之貪念、年事已高之智識程度、徒手竊盜之手段、竊
    取物品之價值甚微、所生損害及犯罪後之態度等一切情狀，量處如主文所示之刑
    （公訴人起訴書請求對被告判處拘役二十日之刑期，尚有過重，附此敘明），並
    諭知易服勞役之折算標準，以示懲儆。
據上論斷，應依刑事訴訟法第四百五十二條、第二百九十九條第一項前段，刑法第三
百二十條第一項、第四十二條第二項，罰金罰鍰提高標準條例第一條前段、第二條，
判決如主文。
本案經檢察官林鈴淑到庭執行職務
中    華      民      國    九十三    年      五      月      七      日
                                臺灣彰化地方法院刑事第二庭
                                  審判長法官  李  水  源
                                  法      官  黃  齡  玉
                                  法      官  李  雅  俐
右正本證明與原本無異。
如不服本判決，應於判決送達後十日內，向本院提出上訴狀（須附繕本）。
告訴人或被害人對於判決如有不服具備理由請求檢察官上訴者，其上訴期間之計算係
以檢察官收受判決正本之日期為準。
                                   法院書記官  陳  秀  娟
中      華      民      國              年              月              日
附錄本案論罪科刑法條：
刑法第三百二十條第一項：
意圖為自己或第三人不法之所有，而竊取他人之動產者，為竊盜罪，處五年以下有期
徒刑、拘役或五百元以下罰金。
